【裁判字號】    97,上訴,577
【裁判日期】    970423
【裁判案由】    毒品危害防制條例
【裁判全文】
臺灣高等法院臺中分院刑事判決         97年度上訴字第577號
上  訴  人  臺灣臺中地方法院檢察署檢察官
被      告  乙○○
                    （現於臺灣臺中監獄臺中分監執行中）
選任辯護人  陳淑卿律師
上列上訴人因被告違反毒品危害防制條例案件，不服臺灣臺中地
方法院96年度訴字第4024號中華民國97年1月15日第一審判決(起
訴案號：臺灣臺中地方法院檢察署96年度偵字第17030號)，提起
上訴，本院判決如下：
    主    文
原判決關於如附表一編號７至９所示販賣第三級毒品、持有第二
級毒品及定應執行部分均撤銷。
乙○○犯如附表一編號７至９所示各罪，均累犯，應分別處如附
表一編號７至９所示之主刑及從刑。又持有第二級毒品，累犯，
處有期徒刑肆月，扣案如附表二編號２所示之MDMA肆顆均沒收銷
燬。
其他上訴駁回。
撤銷改判部分及上訴駁回部分所各處之刑，應執行有期徒刑捌年
，如附表二編號２所示之MDMA肆顆均沒收銷燬；如附表二編號１
所示愷他命拾包及其外包裝塑膠袋拾個、如附表二編號４至６所
示之物品均沒收；因販賣毒品所得新臺幣參萬玖仟元均沒收，其
中未扣案之新臺幣貳萬玖仟元部分，如全部或一部不能沒收時，
以其財產抵償之。
    犯罪事實
一、乙○○前因違反毒品危害防制條例案件，經臺灣臺中地方法
    院判處有期徒刑2月確定，於民國96年2月16日易科罰金執行
    完畢，仍不思悔改，復明知愷他命（Ketamine，俗稱Ｋ他命
    或愷他命，下稱愷他命)屬毒品危害防制條例第2條第2項第3
    款所管制之第三級毒品，不得非法販賣，竟基於意圖營利而
    販賣第三級毒品愷他命之犯意，先向真實姓名年籍不詳之綽
    號「阿欽」成年男子，以每公克新臺幣（下同）600 元之價
    格購入愷他命（最後一次於96年6月底左右購入約70公克)，
    再用分裝袋及電子磅秤分裝後，以其所有門號0000000000行
    動電話與賴一弘（使用門號0000000000行動電話）、綽號「
    阿元」、「阿偉」等成年男子聯絡，約定交易愷他命相關事
    宜，即分別於下述時、地，販賣愷他命予賴一弘、綽號「阿
    元」、「阿偉」等人：
  (一)96年 3月14日18時34分許，約定在台中市○○路、天津路
      口交易，乙○○乃當場交付愷他命5公克予賴一弘，得款4
      ,000元。
  (二)96年4月4日20時22分許，約定在台中市○○路、天津路口
      交易，乙○○乃當場交付愷他命5公克予賴一弘，得款4,0
      00元。
  (三)96年 4月12日20時26分許，約定在台中市○○路某處交易
      ，乙○○乃當場交付愷他命5公克予賴一弘，得款4,000元
      。
  (四)96年5月1日23時39分許，約定在台中市○○○路某處交易
      ，乙○○乃當場交付愷他命5公克予賴一弘，得款4,000元
      。
  (五)96年5月14日2時51分許，約定在台中市○○路某處交易，
      乙○○乃當場交付愷他命5公克予賴一弘，得款4,000元。
  (六)96年 5月28日零時50分許，約定在台中市○○路某處交易
      ，乙○○乃當場交付愷他命5公克予賴一弘，得款4,000元
      。
  (七)96年 6月10日19時53分許，約定在台中市○○路、漢口路
      附近交易，乙○○乃當場交付愷他命 5公克予賴一弘，得
      款4,000元。
  (八)96年7月8日 3時53分許，約定在台中市○○路某處交易，
      乙○○乃當場交付愷他命10公克予賴一弘，得款8,000元
      。
  (九)96年 7月14日凌晨某時（4時30分許被查獲前)，在台中市
      ○路與忠明路口，一次販賣3公克（起訴書誤載為17公克)
      之愷他命予綽號「阿元」、「阿偉」成年男子，得款3,00
      0元。
二、乙○○亦明知MDMA屬毒品危害防制條例第2條第2項第 2款所
    管制之之第二級毒品，復基於持有第二級毒品之犯意，於96
    年 7月12日，在台中市○○路與中港路交岔路口附近之「橡
    木桶酒店」門口，向真實姓名年籍不詳之綽號「阿偉」者，
    以每顆 500元之價格，購入如附表二編號２所示之MDMA而持
    有該等第二級毒品。
三、嗣96年7月14日凌晨4時30分許，為警在台中市○○區○○路
    與甘肅路口查獲，並於乙○○駕駛之車牌6R－7518號自小客
    車上，扣得如附表二編號１（其中毛重約53公克部分）至８
    所示之物，並於同日 6時10分許，在乙○○位於台中市○區
    ○○路434號11樓D16室住處，扣得如附表二編號１（其中毛
    重約1.4公克部分）、９所示之物。
四、案經臺中市警察局第六分局報告臺灣臺中地方法院檢察署檢
    察官偵查起訴。
    理    由
一、證據能力方面：證人賴一弘於偵查中經具結之證言，按卷內
    資料查無顯不可信之情形，依刑事訴訟法第159條之1第 2項
    規定，認有證據能力，當得作為證據。
二、上開犯罪事實，業據被告乙○○於本院準備程序及審理時均
    坦承不諱，核與證人賴一弘證述其向被告購買愷他命等情相
    符（見偵查卷第175頁），並有被告所使用門號 0000000000
    行動電話與證人賴一弘所使用0000000000號行動電話，於前
    揭時地交易毒品之相關通聯紀錄在卷可參（見偵查卷第44、
    56、60、76、87、99、105、121頁）。又扣案如附表二編號
    １所示之物品經送鑑定結果，均檢出愷他命成分，亦有內政
    部警政署刑事警察局96年10月19日刑鑑字第0960150644號鑑
    定書在卷可稽（見原審卷第45、46頁）；如附表二編號２所
    示之物品經送鑑定結果，亦檢出MDMA成分，有行政院衛生署
    草屯療養院96年9月5日草療鑑字第0960006694號鑑定書在卷
    可佐（見原審卷第50、51頁），此外，復有如附表二編號４
    至６所示供聯絡販賣毒品之行動電話；供分裝毒品販賣之分
    裝袋、電子磅秤等物及如附表二編號７所示之販賣毒品所得
    現金10,000元扣案可資佐證，是被告之自白核與事實相符，
    足以作為其確有販賣第三級毒品愷他命及持有第二級毒品MD
    MA之犯罪證據。雖選任辯護人為被告辯稱犯罪事實欄第一項
    (九)部分，僅有被告之自白，並無其他證據可佐云云，惟此
    部分犯罪事實除被告之自白外，並有如附表二編號１所示販
    賣剩餘之第三級毒品愷他命、編號４至６所示供犯罪聯絡之
    行動電話、供分裝毒品販賣之分裝袋及電子磅秤、如附表二
    編號７所示現金中之販賣所得 3,000元等物品扣案可佐，則
    被告此部分之犯罪事證亦屬充分且明確，並非僅憑被告單一
    之自白予以論罪，是選任辯護人上開辯詞，尚難為有利於被
    告之認定。又檢察官於偵查中訊問被告有關買了70公克，扣
    到53公克，相差17公克那裡去了？被告僅答稱：「有一些賣
    給綽號『阿元』『阿偉』」等語（見偵查卷第6頁)，並未自
    白販賣17公克的愷他命給「阿元」「阿偉」者，參諸被告最
    後一次向綽號「阿欽」成年男子，購入愷他命之時間係在96
    年 6月底左右，業據其供陳在卷（見偵查卷第18頁、原審卷
    第95頁），而被告自承其每日均有施用愷他命約1至2公克（
    見警卷第4頁)，則被告購入約70公克，經扣押約53公克，再
    扣除其自己施用耗費部分，堪認被告於本院自白販賣予綽號
    「阿元」、「阿偉」男子約3公克，其餘自己用掉等語(見本
    院卷第32、55頁），應與事實相符，起訴書認被告販賣予綽
    號「阿元」、「阿偉」之數量約17公克，應係直接以70減53
    而未扣除被告自行施用之數量，顯有誤會。綜上所述，被告
    販賣第三級毒品愷他命及持有第二級毒品MDMA等犯罪事證已
    臻明確，其犯行洵堪定，應依法論罪科刑。
三、查MDMA、愷他命分別屬於毒品危害防制條例第2條第2項第 2
    款、第 3款所管制之第二級毒品、第三毒級品。核被告如犯
    罪事實欄第一項計9次所為，均係犯毒品危害防制條例第4條
    第 3項之販賣第三級毒品罪；如犯罪事實欄第二項所為，則
    犯毒品危害防制條例第11條第 2項之持有第二級毒品罪。又
    持有第三級毒品愷他命之行為，本不成立犯罪，公訴意旨認
    持有係低度犯行，應為販賣之高度行為所吸收，尚有誤會。
    另毒品危害防制條例所稱之運輸，係指單純運輸並無他項目
    的者而言，若以販賣目的而從事於搬運之行為，仍成立販賣
    之罪（最高法院24年上字第1673號判例、24年 7月總會決議
    事項38、92年度台上字第1184號判決要旨參照），被告將第
    三級毒品愷他命攜至交易地點交付予賴一弘、綽號「阿元」
    、「阿偉」等人之行為，均係出於販賣目的而從事之搬運行
    為，自皆僅成立販賣之罪，不另論以運輸之罪。被告所犯上
    開10罪，犯意各別，行為互殊，應予分論併罰。被告曾因違
    反毒品危害防制條例案件，經判處有期徒刑 2月確定，於96
    年 2月16日易科罰金執行完畢，有臺灣高等法院被告前案紀
    錄表在卷可參，其受有期徒刑之執行完畢後，5 年內故意再
    犯本件皆屬有期徒刑以上之各罪，均為累犯，應依法分別加
    重其刑。
四、原審法院就被告所犯如附表一編號７、８所示各罪及持有第
    二級毒品罪部分，認被告罪證明確，而予以論罪科刑；就如
    附表一編號９所示部分，認被告犯罪不能證明，諭知無罪判
    決，固非無見。惟查：(一)扣案現金中屬被告因販賣毒品所得
    之10,000元，應係如附表一編號９所示販毒所得之3,000 元
    及編號８所示販毒所得中之 7,000元，原判決誤認係如附表
    一編號８所示犯罪所得之 8,000元及編號７所示犯罪所得中
    之 2,000元，尚有未合。(二)扣案如附表二編號２所示之第二
    級毒品MDMA，未於被告所犯持有第二級毒品罪刑項下諭知沒
    收銷燬，僅於定應執行刑時併為宣告，自有未洽。(三)被告如
    附表一編號９所示犯罪，除其自白外，並有如附表二編號１
    所示販賣剩餘之第三級毒品愷他命、編號４至６所示供犯罪
    聯絡之行動電話、供分裝毒品販賣之分裝袋及電子磅秤、如
    附表二編號７所示現金中之販賣所得 3,000元等物品扣案可
    資佐證，原審疏查，遽認被告此部分犯罪無法證明，而為無
    罪之諭知，亦有不當。檢察官上訴指摘原審判決諭知被告如
    附表一編號９所示部分無罪為不當，既有理由，且原判決亦
    有上開可議之處，本院自應就被告如附表一編號７、８、９
    所示犯罪及持有第二級毒品罪，連同定應執行部分予以撤銷
    改判。爰審酌被告有多次犯罪前科之素行（參卷附臺灣高等
    法院被告前案紀錄表）、智識程度、生活狀況，其明知MDMA
    係屬毒品，仍非法持有，且為貪圖不法利益，販賣愷他命毒
    品供人施用，戕害國民身心健康，對社會造成之危害甚鉅，
    惟犯後尚能坦承犯行，頗表悔悟，態度良好等一切情狀，分
    別量處如主文第 2項所示之刑，以示懲儆。查毒品危害防制
    條例第18條第 1項前段規定，應予沒收銷燬之毒品，以經查
    獲之第一、二級毒品為限。又毒品依其成癮性、濫用性及對
    社會危害性，共分為四級，上開條例並就製造、運輸、販賣
    、意圖販賣而持有、以非法方法使人施用、引誘他人施用及
    轉讓不同等級之毒品等行為，分別定其處罰。至施用或持有
    第三、四級毒品，因其可罰性較低，故未設處罰之規定，僅
    就施用及持有第一、二級毒品科以刑罰。然鑑於第三、四級
    毒品均係管制藥品，特於同條例第11條之 1明定無正當理由
    ，不得擅自持有；第18條第 1項後段並規定查獲之第三、四
    級毒品，無正當理由而擅自持有者，沒入銷燬之。從而，依
    同條例第18條第 1項後段應沒入銷燬之毒品，專指查獲施用
    或持有之第三、四級毒品而言；倘係查獲製造、運輸、販賣
    、意圖販賣而持有、以非法方法使人施用、引誘他人施用或
    轉讓第三、四級毒品，既屬同條例相關法條明文規定處罰之
    犯罪行為，即非該條項應依行政程序沒入銷燬之範圍。又同
    條例第19條第 1項所定「供犯罪所用或因犯罪所得之物」，
    係指犯第4條至第9條、第12條、第13條或第14條第1項、第2
    項之罪所用或所得之物，不包括毒品本身在內，是尚不得援
    用此項規定為第三、四級毒品之沒收依據。再同條例對於查
    獲之製造、運輸、販賣、意圖販賣而持有、以非法方法使人
    施用、引誘他人施用及轉讓第三、四級毒品之沒收，並無特
    別規定，如其行為已構成犯罪，則該毒品即屬不受法律保護
    之違禁物，應回歸刑法之適用，依刑法第38條第1項第1款之
    規定沒收之，始為適法（最高法院96年度台上字第2427號判
    決要旨參照）。另扣案如附表二編號１所示愷他命之外包裝
    ，既係用以包裹毒品，防其裸露、潮濕，便於運輸及販賣，
    自係供販賣毒品所用之物（最高法院88年度台上字第5032號
    、91年度台上字第2062號判決要旨參照）。是本件扣案如附
    表二編號１所示之愷他命10包，均屬違禁物，且被告自承於
    96年6月底所購入（見偵查卷第18頁，原審卷第95頁)，應為
    如附表一編號８、９所示販毒剩餘之毒品，應依刑法第38條
    第1項第1款規定於該二罪刑項下均宣告沒收。扣案如附表二
    編號１所示之包裝塑膠袋10個，係被告所有供該二次販賣第
    三級毒品所用之物；另扣案如附表二編號４至６所示之物，
    均係被告所有，供如附表附表一編號７至９所示販賣第三級
    毒品所用之物，業據被告分別供承在卷，應依同條例第19條
    第 1項之規定，分別於各該次罪刑項下諭知沒收。被告自承
    扣案如附表二編號７之現金中，僅10,000元係販賣毒品所得
    ，並含如附表一編號９之所得3,000元等情(見原審卷第61頁
    、本院卷第32頁)，則依時間之關聯，其餘販賣毒品所得7,0
    00元當係數日前即如附表一編號８所示之交易所得，與如附
    表一編號７所示已逾一個月之交易行為無涉，是被告於原審
    稱該10,000元全係如附表一編號７、８所示之販毒所得，應
    與事實有間，尚無可信，從而，如附表一編號７所示販賣毒
    品所得4,000元及編號８所示販賣毒品所得中之1,000元，因
    皆未扣案，應依毒品危害防制條例第19條第 1項規定，分別
    於各該次罪刑項下諭知沒收，如全部或一部不能沒收時，以
    被告之財產抵償之；如附表一編號８所示販賣毒品所得中之
    7,000元及編號９所示販賣毒品所得之3,000元，既經扣案，
    當無不能沒收之情形，自應依同條例第19條第 1項規定，分
    別於各該次罪刑項下諭知沒收。如附表二編號２所示驗餘之
    MDMA 4顆，為第二級毒品，應依毒品危害防制條例第18條第
    1 項前段規定於該罪刑項下諭知沒收並銷燬。至如附表二編
    號３、８、９所示之物品及如附表二編號７所示其餘現金11
    2,300元，與本件犯罪並無關連，爰不予以宣告沒收。
五、原審法院就被告所犯如附表一編號１至６所示之販賣第三級
    毒品犯行，認被告之罪證明確，適用毒品危害防制條例第 4
    條第3項、第19條第1項，刑法第11條、第47條第 1項等規定
    ，並審酌被告明知愷他命係屬戕害人身心之毒品，竟為貪圖
    不法利益，鋌而走險予以販賣他人施用，危害社會治安及國
    民健康甚鉅，且販賣毒品為世界各國戮力查緝之萬國公罪，
    愷他命足以使施用者導致精神障礙、性格異常，甚至造成生
    命危險之生理成癮性及心理依賴性，被告之行為嚴重戕害國
    民身心健康，危害社會治安至深且鉅，惡性非輕，並考量被
    告販賣毒品之次數、所得、對象，犯後態度尚佳等一切情狀
    ，分別量處如附表一編號１至６所示之主刑，復說明扣案如
    附表二編號４至６所示之物，均係被告所有，供各該販賣第
    三級毒品所用之物，應依毒品危害防制條例第19條第 1項之
    規定，分別於各次罪刑項下諭知沒收；未扣案如附表一編號
    １號至６所示販賣毒品所得各 4,000元，應依毒品危害防制
    條例第19條第 1項規定，分別於各該次罪刑項下諭知沒收，
    如全部或一部不能沒收時，以被告之財產抵償。核此部分之
    認事用法均無違誤，量刑亦屬妥適，應予維持。檢察官上訴
    指摘原判決所定之應執行刑過輕，難收矯正之效，惟原審所
    定之應執行刑未低於起訴書「建請量處應執行有期徒刑 6年
    以上」之求刑，尚難認有何不當，此部分之上訴即無理由，
    應予駁回。並由本院就上開撤銷改判部分與上訴駁回部分所
    各處之刑，依法定其應執行之刑。
六、據上論斷，應依刑事訴訟法第368條、第369條第 1項前段、
    第364條、第299條第 1項前段，毒品危害防制條例第4條第3
    項、第11條第 2項、第18條第1項前段、第19條第1項，刑法
    第11條、第47條第1項、第38條第1項1款、第51條第5款，判
    決如主文。
本案經檢察官甲○○到庭執行職務。
中    華    民    國    97    年    4     月    23    日
            刑事第六庭    審判長法  官  李  文  雄
                                法  官  林  靜  芬
                                法  官  張  恩  賜
上列正本證明與原本無異。
販賣第三級毒品部分如不服本判決應於收受本判決後10日內向本
院提出上訴書狀，其未敘述上訴理由者，並得於提起上訴後10日
內向本院補提理由書狀（均須按他造當事人之人數附繕本）「切
勿逕送上級法院」。
持有第二級毒品部分不得上訴。
                                書記官  陳  如  慧
中    華    民    國    97    年    4     月    23    日
附錄論罪科刑法條
毒品危害防制條例第4條第3項：
製造、運輸、販賣第三級毒品者，處五年以上有期徒刑，得併科
新臺幣五百萬元以下罰金。
毒品危害防制條例第11條第2項：
持有第二級毒品者，處二年以下有期徒刑、拘役或新臺幣三萬元
以下罰金。
┌────────────────────────────────────┐
│附表一                                                                  │
├──┬─────┬───────┬────────┬──────────┤
│編號│ 犯罪事實 │罪          名│主            刑│從                刑│
├──┼─────┼───────┼────────┼──────────┤
│ １ │犯罪事實欄│販賣第三級毒品│有期徒刑伍年貳月│扣案如附表二編號４至│
│    │第一項(一)│              │                │６所示之物品均沒收；│
│    │          │              │                │未扣案因販賣毒品所得│
│    │          │              │                │新臺幣肆仟元沒收，如│
│    │          │              │                │全部或一部不能沒收時│
│    │          │              │                │，以其財產抵償之。  │
├──┼─────┼───────┼────────┼──────────┤
│ ２ │犯罪事實欄│販賣第三級毒品│有期徒刑伍年貳月│扣案如附表二編號４至│
│    │第一項(二)│              │                │６所示之物品均沒收；│
│    │          │              │                │未扣案因販賣毒品所得│
│    │          │              │                │新臺幣肆仟元沒收，如│
│    │          │              │                │全部或一部不能沒收時│
│    │          │              │                │，以其財產抵償之。  │
├──┼─────┼───────┼────────┼──────────┤
│ ３ │犯罪事實欄│販賣第三級毒品│有期徒刑伍年貳月│扣案如附表二編號４至│
│    │第一項(三)│              │                │６所示之物品均沒收；│
│    │          │              │                │未扣案因販賣毒品所得│
│    │          │              │                │新臺幣肆仟元沒收，如│
│    │          │              │                │全部或一部不能沒收時│
│    │          │              │                │，以其財產抵償之。  │
├──┼─────┼───────┼────────┼──────────┤
│ ４ │犯罪事實欄│販賣第三級毒品│有期徒刑伍年貳月│扣案如附表二編號４至│
│    │第一項(四)│              │                │６所示之物品均沒收；│
│    │          │              │                │未扣案因販賣毒品所得│
│    │          │              │                │新臺幣肆仟元沒收，如│
│    │          │              │                │全部或一部不能沒收時│
│    │          │              │                │，以其財產抵償之。  │
├──┼─────┼───────┼────────┼──────────┤
│ ５ │犯罪事實欄│販賣第三級毒品│有期徒刑伍年貳月│扣案如附表二編號４至│
│    │第一項(五)│              │                │６所示之物品均沒收；│
│    │          │              │                │未扣案因販賣毒品所得│
│    │          │              │                │新臺幣肆仟元沒收，如│
│    │          │              │                │全部或一部不能沒收時│
│    │          │              │                │，以其財產抵償之。  │
├──┼─────┼───────┼────────┼──────────┤
│ ６ │犯罪事實欄│販賣第三級毒品│有期徒刑伍年貳月│扣案如附表二編號４至│
│    │第一項(六)│              │                │６所示之物品均沒收；│
│    │          │              │                │未扣案因販賣毒品所得│
│    │          │              │                │新臺幣肆仟元沒收，如│
│    │          │              │                │全部或一部不能沒收時│
│    │          │              │                │，以其財產抵償之。  │
├──┼─────┼───────┼────────┼──────────┤
│ ７ │犯罪事實欄│販賣第三級毒品│有期徒刑伍年貳月│扣案如附表二編號４至│
│    │第一項(七)│              │                │６所示之物品均沒收；│
│    │          │              │                │未扣宋因販賣毒品所得│
│    │          │              │                │新臺幣肆仟元沒收，如│
│    │          │              │                │全部或一部不能沒收時│
│    │          │              │                │，以其財產抵償之。  │
├──┼─────┼───────┼────────┼──────────┤
│ ８ │犯罪事實欄│販賣第三級毒品│有期徒刑伍年肆月│扣案如附表二編號１所│
│    │第一項(八)│              │                │示之愷他命拾包及其包│
│    │          │              │                │裝塑膠袋拾個、編號４│
│    │          │              │                │至６所示之物品均沒收│
│    │          │              │                │；扣案因販賣毒品所得│
│    │          │              │                │新臺幣柒仟元沒收；未│
│    │          │              │                │扣案因販賣毒品所得新│
│    │          │              │                │臺幣壹仟元沒收，如全│
│    │          │              │                │部或一部不能沒收時，│
│    │          │              │                │以其財產抵償之。    │
├──┼─────┼───────┼────────┼──────────┤
│ ９ │犯罪事實欄│販賣第三級毒品│有期徒刑伍年參月│扣案如附表二編號１所│
│    │第一項(九)│              │                │示之愷他命拾包及其包│
│    │          │              │                │裝塑膠袋拾個、編號４│
│    │          │              │                │至６所示之物品均沒收│
│    │          │              │                │；扣案因販賣毒品所得│
│    │          │              │                │新臺幣參仟元沒收。  │
└──┴─────┴───────┴────────┴──────────┘
┌───────────────────────────────┐
│附表二：                                                      │
├──┬──────────┬─────────────────┤
│編號│ 品  名  及  數  量 │備                              註│
├──┼──────────┼─────────────────┤
│ １ │第三級毒品愷他命10包│予以編號A1至A10：                 │
│    │（驗前毛重 53.82公克│1.A1：                            │
│    │，驗餘淨重約 50.75公│  (1)驗前毛重32.07公克（包裝塑 膠袋│
│    │克）                │    重1.20公克）                  │
│    │                    │  (2)取0.19公克鑑定用罄，餘30.68 │
│    │                    │    公克。                        │
│    │                    │    檢出三級毒品〝愷他命〞（Keta│
│    │                    │    mine，又稱K他命）成分。       │
│    │                    │    純度約95％，驗前純質淨重約29│
│    │                    │    .32公克。                     │
│    │                    │2.A2至A5：經檢視均為白色細顆粒，外│
│    │                    │  觀型態均相似，隨機抽取編號A2鑑定│
│    │                    │  ：                              │
│    │                    │  (1)驗前總毛重16.36公克（包裝塑膠 │
│    │                    │    袋總重約0.68公克）。          │
│    │                    │  (2)編號A2：                      │
│    │                    │    淨重4.37公克，取0.09公克鑑定│
│    │                    │    用罄，餘4.28公克。            │
│    │                    │    檢出三級毒品〝愷他命〞（Keta│
│    │                    │    mine，又稱K他命）成分。       │
│    │                    │    純度約87％。                │
│    │                    │  (3)依據抽測純度值，推估編號A2至A5│
│    │                    │    均含有愷他命之驗前總純質淨重約│
│    │                    │    13.64公克。                   │
│    │                    │3.A6至A10：經檢視均為白色粉末，外 │
│    │                    │  觀型態均相似，隨機抽取編號A6鑑定│
│    │                    │  ：                              │
│    │                    │  (1)驗前總毛重5.39公克（包裝塑膠總│
│    │                    │    重約0.85公克）。              │
│    │                    │  (2)編號A6：                      │
│    │                    │    淨重0.83公克，取0.06公克鑑定│
│    │                    │    用罄，餘0.77公克。            │
│    │                    │    檢出三級毒品〝愷他命〞（Keta│
│    │                    │    mine，又稱K他命）成分。       │
├──┼──────────┼─────────────────┤
│ ２ │第二級毒品MDMA 5顆（│   (1)送驗數量：1.9464公克（淨重   │
│    │驗餘4顆）           │     ，5顆）。                    │
│    │                    │   (2)驗餘數量：1.6002公克（淨重   │
│    │                    │     ，4顆）。                    │
│    │                    │   (3)結果判定：檢出甲基安非他命   │
│    │                    │   （Methamphetamine）、3,4-亞    │
│    │                    │   甲基雙氧甲基安非他命（MDMA）   │
│    │                    │   、左旋甲基嗎汎（Levomethorph   │
│    │                    │   an）、愷他命（Ketamine）、     │
│    │                    │   Caffeine、Guaifenesin。        │
├──┼──────────┼─────────────────┤
│ ３ │第三級毒品3顆       │   (1)送驗數量：0.8386公克（淨重   │
│    │（驗餘2顆）         │   ，3顆）。                      │
│    │                    │   (2)驗餘數量：0.5527公克（淨重   │
│    │                    │   ，2顆）。                      │
│    │                    │   (3)結果判定：檢出對-甲氧基甲    │
│    │                    │   基安非他命（                   │
│    │                    │   Para-methoxymethamphetamine    │
│    │                    │   ，PMMA）                       │
│    │                    │                                  │
│    │                    │與本件犯罪無關連                  │
├──┼──────────┼─────────────────┤
│ ４ │分裝袋1包           │被告所有供販賣第三級毒品所用之物  │
├──┼──────────┼─────────────────┤
│ ５ │電子磅秤1台         │被告所有供販賣第三級毒品所用之物  │
├──┼──────────┼─────────────────┤
│ ６ │行動電話（含SIM卡） │門號：0000000000                  │
│    │                    │被告所有供販賣第三級毒品所用之物  │
├──┼──────────┼─────────────────┤
│ ７ │新臺幣122,300元     │其中10000元為販賣毒品所得         │
│    │                    ├─────────────────┤
│    │                    │其餘112,300元與本件犯罪無關聯     │
├──┼──────────┼─────────────────┤
│ ８ │行動電話（含SIM卡） │門號：0000000000                  │
│    │                    │與本件犯罪無關聯                  │
├──┼──────────┼─────────────────┤
│ ９ │記事本1本           │與本件犯罪無關聯                  │
└──┴──────────┴─────────────────┘


司法院資訊處製作；財團法人民間司法改革基金會備份。
